臺灣彰化地方法院刑事判決　　　　　　　　　　　　　九十三年度訴字第六九三號
　　公　訴　人　臺灣彰化地方法院檢察署檢察官
　　被　　　告　甲○○
右列被告因違反毒品危害防制條例案件，經檢察官提起公訴（九十三年度毒偵字第一
五一五號），本院判決如左：
    主  文
甲○○連續施用第一級毒品，處有期徒刑捌月，緩刑年，緩刑期內付保護管束。
    事  實
一、甲○○曾因施用毒品案件，經裁定送觀察、勒戒後，認無繼續施用毒品之傾向，
    於民國九十二年三月十二日執行完畢釋放，並由臺灣彰化地方法院檢察署檢察官
    於九十二年三月十二日以九十一年度毒偵字第二七三七號為不起訴處分確定。詎
    其仍未戒除毒癮，復基於施用第一級毒品海洛因之概括犯意，自九十二年五月下
    旬某日起至九十三年五月十五日前三日內某時止，在彰化縣員林鎮等地，以將第
    一級毒品海洛因摻入香煙內，點火吸食之方式，或以將第一級毒品海洛因混加水
    置於注射針筒內，再予施打於手臂之方法，連續施用第一級毒品海洛因多次，嗣
    於九十三年五月十五日十六時三十分許，為警持搜索票至其彰化縣員林鎮○○里
    ○○路一巷三號一樓住處搜索查獲。
二、案經彰化縣警察局員林分局報請臺灣彰化地方法院檢察署檢察官偵查起訴。
    理  由
一、訊據被告甲○○僅坦承伊有自九十二年五月下旬某日起至九十三年五月八日某時
    止，有連續施用第一級毒品海洛因之犯行，惟矢口否認伊於九十三年五月十五日
    前三日內某時仍有施用第一級毒品海洛因，辯稱：伊自查獲前一個星期起即未再
    施用海洛因，可能是因為伊服用草屯療養院開立之藥物才會造成尿液呈嗎啡陽性
    反應云云。惟查，被告於九十三年五月十五日十六時三十分許獲案後，為警採集
    其尿液送驗，結果確呈嗎啡陽性反應，且嗎啡之濃度高達九五八九ｎｇ＼ｍｌ，
    有衛生局煙毒尿液檢驗成績書及詮昕科技股份有限公司濫用藥物尿液檢驗報告書
    各一件附卷足稽，茲詮昕科技股份有限公司之檢驗係採氣相層析質譜儀（ＧＣ＼
    ＭＳ）作進一步確認，而以氣相層析質譜儀作藥物及其代謝產物之定性及定量分
    析，幾乎不會有偽陽性反應產生（行政院國軍退除役官兵輔導委員會臺北榮民總
    醫院八十三年四月七日北總內字第○三○五九號函可資參照），且經本院向行
    政院衛生署草屯療養院函查被告甲○○之就診紀錄，行政院衛生署草屯療養院亦
    函覆稱：「病患甲○○曾於九十三年二月三日及同年五月十七日至本院門診就醫
    ，診斷為鴉片類成癮。本院所開立給甲○○之口服藥，經人體代謝後，不會造成
    尿液檢驗有毒品陽性反應」等詞，有該院九十三年八月二十日草療精字第四四八
    三號函一件在卷可稽，是被告否認於九十三年五月十五日前三日內某時有施用海
    洛因乙節，洵非足採。又被告前因施用毒品案件，經裁定送觀察、勒戒後，認無
    繼續施用毒品之傾向，於九十二年三月十二日執行完畢釋放，並由臺灣彰化地方
    法院檢察署檢察官於九十二年三月十二日以九十一年度毒偵字第二七三七號為不
    起訴處分確定乙情，有臺灣高等法院被告全國前案紀錄表在卷足佐，其於五年內
    再犯毒品危害防制條例第十條之罪，事證明確，被告上開犯行洵堪認定，應依法
    論科。
二、核被告甲○○所為，係犯毒品危害防制條例第十條第一項之施用第一級毒品罪。
    被告持有第一級毒品海洛因以施用之低度行為，為施用第一級毒品海洛因之高度
    行為所吸收，不另論罪。其先後多次施用第一級毒品海洛因之犯行，時間緊接，
    觸犯構成要件相同之罪名，顯係基於概括犯意反覆為之，為連續犯，依法應論以
    一罪，並加重其刑。爰審酌被告之素行尚佳，未有任何前科紀錄（參卷附臺灣高
    等法院被告全國前案紀錄表），及其犯罪之動機、目的、手段，暨犯罪後之態度
    等一切情狀，量處如主文所示之刑，以示懲儆。再被告前未曾受有期徒刑以上刑
    之宣告，此有臺灣彰化地方法院檢察署刑案資料查註紀錄表及臺灣高等法院被告
    全國前案紀錄表在卷可稽，其因年少思慮未周，致觸犯本案犯行，被告經此教訓
    後，應知所警惕當無再犯之虞，本院認其所宣告之刑以暫不執行為適當，併予宣
    告緩刑三年。並考量被告對於政府晚近就反毒所為大力之宣導，顯無正確之認知
    ，為使其有正確之法律觀念並提供必要之協助及督促，爰併依法宣告緩刑期內付
    保護管束，俾由地方法院檢察署之觀護人予以適當之督促，以勵自新。扣案之注
    射針筒一支，被告否認為其所有，本院復查無其他證據可資認定該注射針筒確係
    被告所有之物，爰不另為沒收之諭知，附此敘明。
據上論斷，應依刑事訴訟法第二百九十九條第一項前段，毒品危害防制條例第十條第
一項，刑法第十一條前段、第五十六條、第七十四條第一款、第九十三條第一項，判
決如主文。
本案經檢察官賴志盛到庭執行職務。
中    華    民    國    九十三      年      十      月        五        日
                                臺灣彰化地方法院刑事第二庭
                                    審判長法官  石  馨  文
                                    法      官  王  義  閔
                                    法      官  郭  麗  萍
右正本證明與原本無異。
如不服本判決，應於判決送達後十日內向本院提出上訴狀( 須附繕本 )。
                                    法院書記官  施  嘉  玫
中    華    民    國    九十三      年      十      月        六        日
毒品危害防制條例第十條第一項：
施用第一級毒品者，處六月以上五年以下有期徒刑。
